【裁判字號】    98,附民,65
【裁判日期】    980331
【裁判案由】    請求賠償損害
【裁判全文】
臺灣彰化地方法院刑事附帶民事判決      98年度附民字第65號
原      告  甲○○
被      告  乙○○
上列被告因98年度訴字第408 號違反戶籍法等案件，經原告提起
附帶民事訴訟，請求損害賠償事件，本院於民國98年3 月19日言
詞辯論終結，並判決如下：
    主  文
被告應給付原告新臺幣貳萬壹仟元，及自民國九十八年三月十八
日起至清償日止按年息百分之五計算之利息。
本判決得假執行。
    事實及理由
一、原告主張：被告意圖為自己不法之所有，基於詐欺之犯意，
    於民國97年10月某日，在露天拍賣網站，以pig0130 帳號刊
    登虛偽販售高絲化妝水，每瓶新台幣（下同）1,050 元之訊
    息，使原告不疑有他，因之陷於錯誤，於97年10月18日16時
    22分許，以每瓶1,050 元之代價，購買20瓶，並至臺南成功
    路郵局，匯款21,000元至被告指定之不知情洪銘泰帳戶內，
    惟未獲寄送物品，原告始知受騙，被告上開犯行，業據提起
    公訴，爰依民法第184 條侵權行為法律關係，請求被告賠償
    原告所受損失210,000 元等語，並聲明：除依職權宣告假執
    行外，餘如主文所示。
二、被告則陳稱：同意原告前開請求等語，惟未為任何聲明。
三、按依刑事訴訟法第491 條第8 款，關於民事訴訟法第384 條
    本於當事人捨棄而為該當事人敗訴判決之規定，固得準用於
    附帶民事訴訟，至本於認諾之判決，則刑事訴訟法內並未定
    有準用明文，自屬不得一併準用（最高法院32年附字第371
    號判例意旨參照）。本件被告雖於言詞辯論時表明同意原告
    請求，即於言詞辯論期日對原告主張之訴訟標的為認諾，然
    依上開判例意旨，自無準用民事訴訟法第384 條規定為被告
    敗訴之判決，先予敘明。
四、得心證之理由：
（一）查原告上開主張，為被告所不爭執，又被告因詐騙原告財
      物之詐欺取財犯行，並經本院以98年度訴字第408 號判決
      判處有期徒刑2 月在案，是原告上開主張，足認為真正。
（二）按因故意或過失，不法侵害他人之權利者，負損害賠償責
      任。故意以背於善良風俗之方法，加損害於他人者亦同，
      民法第184 條定有明文。又按負損害賠償責任者，除法律
      另有規定或契約另有訂定外，應回復他方損害發生前之原
      狀，因回復原狀而應給付金錢者，自損害發生時起，加給
      利息，民法第231 條亦有明文。而損害賠償，除法律另有
      規定或契約另有訂定外，應以填補債權人所受損害及所失
      利益為限，同法第216 條第1 項亦有規定。另按遲延之債
      務，以支付金錢為標的者，債權人得請求依法定利率計算
      之遲延利息；應負利息之債務，其利率未經約定，亦無法
      律可據者，週年利率為5%，亦為民法第233 條第1 項、第
      203 條所明定。查本件被告業經刑事判決認定係詐欺犯並
      判刑在案，當屬前開法條中所謂不法侵害他人權利之行為
      人，自應負損害賠償責任。從而，原告依據侵權行為法律
      規定，請求被告賠償其財產上損害21,000元及法定遲延利
      息，於法有據。
四、綜上，原告基於侵權行為之法律關係，請求被告給付21,000
    元及自起訴狀繕本送達翌日即98年3 月18日起至清償日止，
    按年息5%計算之利息，為有理由，應予准許。
五、本判決所命被告給付之金額未逾500,000 元，依刑事訴訟法
    第491 條第10款準用民事訴訟法第389 條第1 項第5 款之規
    定，應依職權宣告假執行。
六、本件為刑事附帶民事訴訟，依法無庸繳納裁判費，且訴訟程
    序中，兩造並無其他訴訟費用之支出，爰不另為訴訟費用負
    擔之諭知，附此敘明。
據上論斷，本件原告之訴，為有理由，依刑事訴訟法第502 條第
2 項、第491 條第10款，民事訴訟法第389 條第1 項第5 款，判
決如主文。
中    華    民    國    98    年    3     月    31    日
                  刑事第四庭  法  官  游秀雯
以上正本證明與原本無異。
如不服本判決應於收受判決後10日內向本院提出上訴書狀，並應
敘述具體理由。其未敘述上訴理由者，應於上訴期間屆滿後20日
內向本院補提理由書 (均須按他造當事人之人數附繕本)「 切勿
逕送上級法院」。
本判決非對於刑事訴訟之判決有上訴時不得上訴。
中    華    民    國    98    年    3     月    31    日
                              書記官  謝志鑫


司法院資訊處製作；財團法人民間司法改革基金會備份。
